臺灣高等法院臺中分院刑事判決　　　　　　　　　　　九十一年度上易字第三三號
　　上　訴　人　臺灣苗栗地方法院檢察署檢察官
　　被　　　告　甲○○
右上訴人因被告竊盜案件，不服臺灣苗栗地方法院九十年度易字第六八九號中華民國
九十年十一月二十七日第一審判決（起訴案號：臺灣苗栗地方法院檢察署九十年度偵
字第四二九○號），提起上訴，本院判決如左：
    主      文
上訴駁回。
    理      由
一、按案件曾經判決確定者，應諭知免訴之判決，此於刑事訴訟法第三百零二條第一
    款定有明文。又訴訟上所謂一事不再理之原則，關於實質上一罪或裁判上一罪，
    亦均有其適用，最高法院六十年台非字第七七號著有判例。
二、本件公訴意旨略以：被告甲○○（以下簡稱為被告）於民國（下同）九十年四月
    二十九日凌晨二時許，途經苗栗縣苗栗市○○路四三八號前，見鄧汶光所有車牌
    號碼為Ｈ二—五０三五號之自用小客車車窗未關，竟即起意，意圖為自己不法之
    所有，徒手打開車門，竊取車內鄧汶光所有之新竹國際商業銀行存摺四本，後因
    發現該四本存摺並無價值，即將之丟棄於苗栗縣苗栗市○○街附近之水溝內。嗣
    於同年五月三日為警循線查獲，並帶同警員到苗栗縣苗栗市○○街附近水溝起獲
    上開四本存摺，因認被告上開所為，係犯刑法第三百二十條第一項之竊盜罪嫌等
    情。
三、經查：本案被告曾於九十年二月十日至九十年七月二十日止，基於概括犯意，連
    續在苗栗縣苗栗市福星里大東家一號騎樓、苗栗縣苗栗市○○路與嘉福街口（芳
    樺超商前）、及苗栗縣後龍鎮福寧里福寧安檢站左側三十公尺處等地，先後竊取
    鍾秀媛所有之安全帽一頂、黃雪所有之捷安特牌自行車一部、及李永興所有之挖
    土機電腦板，除電腦板未遂外，餘均得手，供己使用，而被訴連續竊盜，且經台
    灣苗栗地方法院於九十年九月十四日以該院九十年度易字第四七四號刑事判決判
    處有期徒刑九月，嗣因被告未上訴而於九十年十月十五日確定在案（被告現並因
    此而入獄執行），上情業經原審法院調閱上開案卷查明屬實，並有上開刑事判決
    書影本一份、及原審法院九十年十一月十三日苗院月刑禮九０易四七四字第三一
    三七號函影本一件附卷可稽。本案被告上開已被判刑確定之竊盜犯行，其犯罪時
    間既係自九十年二月十日至九十年七月二十日止，而其被訴本案竊盜犯行之犯罪
    時間，則係介於上開連續竊盜犯行之間之九十年四月二十九日，其前後犯罪時間
    緊接，二案之犯罪構成要件亦屬相同，顯係基於概括之犯意反覆而為，應有連續
    犯之裁判上一罪關係，依據前開說明，本案即應為台灣苗栗地方法院九十年度易
    字第四七四號刑事確定判決之判決效力所及，公訴人再於九十年十月十八日向原
    審法院提起本件公訴，依法即應諭知免訴之判決，原審法院爰依刑事訴訟法第三
    百零二條第一款之規定，而為本件免訴之諭知，核無不合。
四、本件公訴人之上訴意旨雖以：被告於警、偵訊中均有供述係臨時起意而為本案犯
    行（於原審法院訊問時，則供稱：因看到車門未關，就起意偷存摺），堪認本案
    係被告另生犯意所為，不應與其他竊盜犯行成立連續犯等情，指謫原審判決免訴
    不當。惟被告之自白是否與真實相符，事實審法院本應予以調查審認。如經調查
    結果，認被告之自白不符事實，自可不予採信。經查：本案被告確有自九十年二
    月十日起，至九十年七月二十日止，基於概括之犯意而為多次竊盜犯行，此係原
    審法院上開九十年度易字第四七四號刑事判決依據被告之供述所認定之事實。如
    謂本案被告於九十年四月二十九日所為之本案竊盜犯行，係個別起意，則其自此
    之後以至九十年七月二十日之竊盜犯行，如何又會與九十年四月二十九日以前所
    為之竊盜犯行，係基於概括之犯意而為？被告就此二案關於是否基於概括犯意而
    為竊盜之供述，顯有歧異。況經本院再予訊問，本案被告或稱前開二案所有之犯
    行均係基於概括犯意所犯，或稱本案係臨時起意而為，惟經本院再予訊問，被告
    亦坦承不知何為概括犯意，何為臨時起意。再經本院訊問二案之犯罪動機，被告
    則供稱：係因經濟不佳，缺錢之故，且自八十九年間起，即已缺錢花用。參酌上
    情，本院認被告自九十年二月十日起，至九十年七月二十日止，即有因缺錢花用
    而萌伺機行竊他人財物花用之概括犯意。被告為本案上開犯行，應係延承上開概
    括犯意而為，自堪認定此與原審法院九十年度易字第四七四號刑事判決所示之竊
    盜犯行，具有連續犯之裁判上一罪關係。原審法院諭知本案免訴之判決，應無不
    合。公訴人以前開情詞提起上訴，核無理由，應予駁回，且不經言詞辯論為之。
五、據上論斷，應依刑事訴訟法第三百六十八條、第三百七十二條，判決如主文。
中      華      民      國　    九十一     年     三      月   二十七 　日
                                臺灣高等法院臺中分院刑事第三庭
                                      審判長法  官　陳　朱  貴
                                            法　官  胡　忠　文
                                            法　官　廖　柏　基
右正本證明與原本無異。
不得上訴。
                                            書記官　詹  錫　朋
中      華      民      國　    九十一     年     三      月   二十八 　日
                                                                        Ｒ
